【裁判字號】    97,聲,243
【裁判日期】    970723
【裁判案由】    催告行使權利
【裁判全文】
臺灣苗栗地方法院民事裁定               97年度聲字第243號
聲  請  人  聯邦商業銀行股份有限公司
法定代理人  乙○○
代  理  人  丙○○
相  對  人  甲○○
                        7巷1.
上列當事人間催告行使權利事件本院裁定如下：
    主    文
本件移送臺灣臺北地方法院。
    理    由
一、按訴訟之全部或一部，法院認無管轄權者，依原告聲請或依
    職權以裁定移送於其管轄法院，民事訴訟法第28條第1 項定
    有明文，此項移轉管轄之規定，於同法規定聲請事件亦應適
    用。次按訴訟終結後，法院得依供擔保人之聲請，通知受擔
    保利益人於一定期間內行使權利並向法院為行使權利之證明
    ，民事訴訟法第104 條第1 項第3 款後段規定明確。前開規
    定於其他依法令供訴訟上之擔保者準用之，同法第106 條亦
    有明文。又供擔保人依民事訴訟法第104 條第1 項規定聲請
    返還提存物或保證書者，應向命供擔保之法院為之（最高法
    院86年度臺抗字第55號民事裁定參照)。 同理，依民事訴訟
    法第104 條第1 項第3 款後段向法院聲請通知相對人即受擔
    保利益人於一定期間行使權利，並向法院為行使權利之證明
    者，其聲請自亦應向命供擔保之法院為之。當事人如向非命
    供擔保之法院聲請催告行使權利，該受聲請法院就此聲請事
    件即無管轄權。
二、本件聲請意旨略以：聲請人與相對人間請求假扣押事件，聲
    請人前遵臺灣臺北地方法院96年度裁全字第10709 號民事裁
    定，為擔保假扣押執行，曾提供台北市政府建設公債90年度
    第2 期債券，面額新臺幣10萬元為擔保，並經本院以96年度
    存字第748 號擔保提存事件提存後，聲請本院以96年度執全
    字第535 號假扣押強制執行在案。茲因聲請人業已撤銷上開
    假扣押裁定暨撤回假扣押執行程序，爰聲請本院定期催告受
    擔保利益人即相對人行使權利等語。
三、查聲請人主張之事實，業據其提出臺灣臺北地方法院96年度
    裁全字第10709 號民事裁定、97年度裁全聲字第378 號民事
    裁定暨確定證明書、本院96年度存字第748 號提存書、中華
    民國96年12月10日苗院燉96執全讓字第535 號通知書（以上
    均影本）等件為證，雖堪信聲請人之主張為真實，惟臺灣臺
    北地方法院既為命供擔保之法院，依首揭說明，本院就此聲
    請事件即無管轄權，爰依職權將本件移送於該管轄法院。
四、依首開法條裁定如主文。
中    華    民    國    97    年    7     月    23    日
                  民事庭法  官  王萬金
以上正本係照原本作成。
如不服本裁定應於送達後10日內向本院提出抗告狀，並繳納抗告
費新臺幣1,000元。
                        書記官  劉碧雯
中    華    民    國    97    年    7     月    23    日


司法院資訊處製作；財團法人民間司法改革基金會備份。
